---
title: "预测三七互娱股票走势的时序分析"
author: "陈炜锻"
date: "`r format(Sys.time())`"
output: html_document
---

## 目录

*[处理数据]

*[平稳序列]

*[拟合模型]

*[评估模型]

*[模型预测]

## ARIMA模型要点

AR是指差分序列的滞后数，MA是指误差的滞后数，I是使时间序列平稳的差分次数数

ARIMA模型要求数据是平稳的，这意味着数据的均值和方差并不会随着时间的推移而变化，同时ARIMA模型是用自身数据来预测未来，故存在一些局限性

## 处理数据

加载需要用到的包
```{r message=FALSE, warning=FALSE}
library(lubridate)
library(tseries)
library(forecast)
```
读取从网上下载的股票数据
```{r}
stock <- read.csv("E:/data/price.csv")
```
查看数据集的列名
```{r}
colnames(stock)
```
由于时间序列的自相关性，ARIMA模型只适用于预测与自身前期相关的现象,故数据应为单变量。对此，我们只需股票数据中两列：日期和当日收盘价
```{r}
stock <- stock[,c("tradeDate","closePrice")]
stock$tradeDate <- as_date(stock$tradeDate)
```
将数据集划分为训练集和测试集，训练集用于训练，测试集用于与预测结果做对比
```{r}
train <- stock[1:(nrow(stock)*0.9),]
test <- stock[(nrow(stock)*0.9):nrow(stock),]
```
转化为时间序列格式ts
```{r}
train.ts<- ts(train$closePrice)#将数据集转化为时间序列格式ts
test.ts <- ts(test$closePrice,start = nrow(stock)*0.9)
```
作图观察数据分布
```{r}
plot(train.ts)
```

从图可以看出，数据总体整体呈现下降的趋势，存在突然升高的异常值

## 平稳序列
首先对股票数据进行ADF单方根检验,以检测数据是否平稳
```{r}
adf.test(train.ts)
```
从结果中可以看出，p值显著性大于0.05，说明数据分布不平稳，是不平稳序列，所以需要对此进行一阶差分处理，故差分次数d=1
```{r}
train.diff <- diff(train.ts,lag = 1)
test.diff <- diff(test.ts,lag=1)
plot(train.diff)
plot(test.diff)
```

上图显示，经过差分处理的序列已趋于平稳，我们再对数据做多一次ADF检测
```{r}
adf.test(train.diff)
```
得出的p值实际上比显示的更小，说明现在的序列已是平稳序列，可以进行分析的下一步

## 拟合模型
forecast包中有个auto.arima函数，其算法是使用逐步搜索遍历模型空间，以选择具有最小AICc的最佳模型，简而言之，就是替你选好性能最好的p，d，q值组合来拟合模型，是个简便的工具
```{r}
auto.arima(train.diff,
           seasonal.test = "ch",
           parallel=TRUE,
           num.cores=8,
           stepwise=FALSE,
           approximation=FALSE)
```
从中我们可以看出系统推荐的order参数组合为（1，0，1），其AIC值为5485.64，但我们不能完全相信自动化的判断，因为我们在前面对数据做了一次差分，那么中间的d值应为1，所以p，q需要用其他方法判断
```{r}
Acf(train.diff)
Pacf(train.diff)
```

ACF是生成自相关图的函数，用以确定q阶数，PACF是生成偏自相关图的函数，用以确定p阶数，从两张图中可见p=2，q=2，我们将此用于拟合模型
```{r}
model <- stats::arima(train.diff,order = c(2,1,2),method = "ML")#要注明stats包，不然预测时会报错
```
其中，order的三个参数分别对应p，d，q，选择最大似然的拟合方法。拟合好模型之后，我们对模型的性能进行初步检验
```{r}
AIC(model)
BIC(model)
```
AIC值为5493.503，与auto.arima得出的较为接近

## 评估模型
```{r}
Box.test(model$residuals,type="Box-Pierce")
```
对残差序列进行白噪音检测，得出的p值大于0.05，说明模型显著性成立
```{r}
qqnorm(model$residuals)
qqline(model$residuals)
```

画Q-Q图用以判断正态性，可见满足正态性

## 模型预测
使用置信度99.5%的模型预测数量等于测试集的未来值
```{r}
stock.forecast<-forecast(model,h = nrow(test),level = c(99.5))
plot(stock.forecast)#蓝色线条为预测值，阴影区域即是置信度水平
lines(test.diff,lty = 2)#实际值用虚线标出，与预测值做对比
```

